---
title: "Problemas de Combinatoria"
author: "Javier René Quispe Tenorio"
date: "11/11/2021"
output:
  pdf_document: default
  html_document: default
---

```{r setup, include=FALSE}
knitr::opts_chunk$set(echo = TRUE)
library(reticulate)
```


## Problema 1.1

En una carrera en la que participan diez caballos ¿de cuántas maneras diferentes se pueden dar los cuatro primeros lugares?

$$V_{n=10}^{k=4} = \frac{10!}{(10-4)!}$$

```{python}
from itertools import permutations
perm = permutations(range(10),4)

print(len(list(perm)))
```

## Problema 2

Una empresa de reciente creación encarga a un diseñador gráfico la elaboración de su logotipo, indicando que ha seleccionar exactamente tres colores de una lista de seis.¿Cuántos grupos tienen para elegir el diseñador?

$$C_{n=6}^{k=3} = {6\choose 3}$$
```{python}
from itertools import combinations
combs = combinations(["rojo","verde","azul","lila","amarillo","blanco"], 3)
for c in combs:
  print(c)
```
```{python}
from itertools import combinations
combs = combinations(["rojo","verde","azul","lila","amarillo","blanco"], 3)
print(len(list(combs)))
```

## Problema 3.

¿Cuántas maneras diferentes, de cuatro letras, se pueden formar con la palabra byte?

$$P_4 = 4!$$

```{python}
from itertools import permutations
words = permutations(["b", "y", "t", "e"])
for word in words:
  print(word)
```
```{python}
from itertools import permutations
words = permutations(["b", "y", "t", "e"])
print(len(list(words)))
```

## Problema 4

¿De cuantas maneras diferentes se pueden elegir el director y el subdirector de un departamento formado por 50 mienbros?

$$V_{n=50}^{k=2} = \frac{50!}{(50-2)!}$$
```{python}
from itertools import permutations
candidatos = permutations(range(50),2)
print(len(list(candidatos)))
```

## Problema 5

Con once empleados ¿cuántos comités de empresa de cinco personas se pueden formar?

$$C_{n=11}^{k=5}={11\choose5}$$


```{r}
choose(11, 5)
```
```{r}
library(gtools)
combinations(n=11, r=5) -> lista_comites
head(lista_comites)
tail(lista_comites)
nrow(lista_comites)
```

## Problema 6

¿Cuántas maneras distintas hay de colocar quince libros diferentes en una estantería si queremos que el de Probabilidades esté el primero y el de Estadística en el tercero?

$$P_{n=13} = 13!$$
```{r}
factorial(13)
```
 
## Problema 7

¿Cuántos caracteres diferentes podemos utilizar a lo sumo a tres símbolos de los utilizados en el alfabeto Morse?

```{r}
morse = c(".","_")
morse_long_1 = gtools::permutations(n=2, v=morse, r=1, repeats.allowed = TRUE)
morse_long_1
```

```{r}
morse = c(".","_")
morse_long_2 = gtools::permutations(n=2, v=morse, r=2, repeats.allowed = TRUE)
morse_long_2
```

```{r}
morse = c(".","_")
morse_long_3 = gtools::permutations(n=2, v=morse, r=3, repeats.allowed = TRUE)
morse_long_3
```
```{r}
nrow(morse_long_1)+nrow(morse_long_2)+nrow(morse_long_3)
```

## Problema 8

Un supermercado organiza una rifa con un premio de una botella de cava para todas las papeletas que tengan las dos ultimas cifras iguales a las correspondientes dos últimas cifras del número premiado en el sorteo de Navidad. Supongamos que todos los décimos tienen cuatro cifras y que existe un único décimo(participación) de cada numeración ¿Cuantas botellas repartirá el supermercado?

reaspuesta: 100

## Problema 9

¿Cuántas palabras diferentes podemos formar con todas las letras de la palabra estadística?

```{r}
Pr<-function(n,k){
    if (n==sum(k))
        {
        Pr<-factorial(n)/prod(factorial(k))
    }
    else
        {
        Pr<-'NAN'
    }
    return(Pr)
}
Pr(11,c(2,2,2,2,1,1,1))
```

